臺灣臺北地方法院交通事件裁定　　　 100年度交聲字第1242號
原處分機關　台北市交通事件裁決所
異　議　人
即受處分人　一宗五金企業有限公司
代　表　人　黃張秋雄
代　理　人　黃子伯
上列異議人即受處分人因違反道路交通管理處罰條例案件，對於
台北市交通事件裁決所民國100年6月1日所為之處分（北市裁罰
字第裁22-ZIE029328號），聲明異議，本院裁定如下：
    主  文
異議駁回。
    理  由
一、原處分意旨略以：異議人即受處分人一宗五金企業有限公司
    所有之車牌號碼AH-8262號自用小貨車，於民國100年2月25
    日9時26分許，行經國道5號南向44.2公里處，因汽車行駛高
    速公路速度超過規定最高限速（未滿20公里）之違規，為警
    舉發，爰依道路交通管理處罰條例第33條第1項第1款規定，
    裁處受處分人罰鍰新台幣（下同）3,000元，並依同條例第
    63條第1項第1款記違規點數1點。
二、異議意旨略以：紅單所附的舉證照片地點很明顯不是在國道
    上，照片上的道路為一工地，工地裡還有水泥車，而國道5
    號南下44.2公里處為羅東交流道出口前，為高架道路，照片
    再如何失真，也不會將高架道路拍成平面，既然受處分人車
    輛並非在國道上，則不應成立在高速公路上超車，為此聲明
    異議。
三、按汽車行駛於高速公路、快速公路或設站管制之道路，不遵
    使用限制、禁止、行車管制及管理事項之管制規則而有行車
    速度超過規定之最高速限或低於規定之最低速限者，處汽車
    駕駛人3千元以上6千元以下罰鍰，並記違規點數1點，道路
    交通管理處罰條例第33條第1項第1款、第63條第1項第1款定
    有明文。
四、經查，受處分人所有之車號AH-8262號自用小貨車，於100年
    2月25日9時26分許，行駛於國道5號南下44.2公里處，該處
    速限90公里，受處分人車輛超速行駛速度為每小時107公里
    ，有編號「ux014005」之雷射測速儀檢測超速照片1張在卷
    可稽，該測速儀係經經濟部標準檢驗局檢定合格，有效期限
    至100年6月30日止，有經濟部標準檢驗局雷射測速儀檢定合
    格證書1紙在卷可憑，且該測速儀係設置於國道5號44.2公里
    處，亦有內政部警政署國道公路警察局第九警察隊100年7月
    14日公警九交字第1000903495號函所附現場照片2紙在卷可
    憑，堪認該檢測超速照片係編號「ux014005」之雷射測速儀
    於國道5號南下44.2公里處所拍攝，受處分人車輛確有於上
    開時、地超速之情形。受處分人辯稱違規地點明顯不是在國
    道上，應該是在平面道路上，因該道路旁邊係工地，工地裡
    還有水泥車云云，惟受處分人車輛經雷射測速儀檢測超速拍
    照時，其車輛左邊綠色物體看似工地圍牆，實係道路中央分
    隔島一排綠色欄杆，旁邊並有黃色反光標誌，有本件檢測超
    速超片1紙、該處現場照片4紙在卷可佐，是拍照地點並非受
    處分人所指之平面道路，確為國道。至受處分人所謂工地裡
    還有水泥車一情，亦顯屬誤會，該水泥車實係對向車道之車
    輛，此由前開檢測照片中該車道旁設有道路號誌即可得知。
    受處分人前開所辯，與事實不符，不足採信。
五、綜上所述，本件受處分人於前揭時地確有超速行駛之違規行
    為，原處分機關依道路交通管理處罰條例之規定裁處受處分
    人罰鍰3,000元，並記違規點數1點，核無違誤，本件異議為
    無理由，應予駁回。
據上論斷，應依道路交通案件處理辦法第18條，裁定如主文。
中    華    民    國   100    年    8     月    9     日
                    交通法庭  法  官  林欣苑
以上正本證明與原本無異
如不服本裁定應於送達後5日內向本院提出抗告狀
                                書記官  莊怡仙
中    華    民    國   100    年    8     月    9     日